臺灣高等法院高雄分院刑事判決　　　　　96年度上訴字第50號
上　訴　人
即　被　告　甲○○
指定辯護人　洪世崇　義務律師
上列上訴人因被告違反槍砲彈藥刀械管制條例案件，不服臺灣高
雄地方法院95年度訴字第2349號中華民國95年11月16日第一審判
決（起訴案號：臺灣高雄地方法院檢察署95年度偵字第13299 號
），提起上訴，本院判決如下：
    主  文
原判決撤銷。
甲○○未經許可，持有可發射子彈具有殺傷力之改造手槍，累犯
，處有期徒刑肆年，併科罰金新臺幣肆拾萬元，罰金如易服勞役
，以罰金總額與陸個月之日數比例折算。扣案如附表所示槍、彈
，均沒收。
    事  實
一、甲○○前曾於民國90年間因妨害自由案件，經臺灣高雄地方
    法院判處有期徒刑4 月確定，於92年1 月27日易科罰金執行
    完畢。詎仍不知戒慎，明知未經許可不得持有可射發金屬或
    子彈之槍枝及具殺傷力之子彈，竟於94年2 、3 月間，在不
    詳地點處，以新台幣（下同）6 萬元之代價向綽號「大聲仔
    」者購買取得具有殺傷力扣案如附表所示槍、彈，未經許可
    持有之，並將之藏匿於高雄市○○區○○街11號2 樓之租住
    處。嗣於95年5 月9 日下午3 時10分許，為警持搜索票至甲
    ○○上開租住處執行搜索時扣得如附表所示槍、彈。
二、案經高雄縣政府警察局湖內分局報告臺灣高雄地方法院檢察
    署檢察官偵查起訴。
    理  由
一、按槍彈鑑定書有證據能力：按鑑定人由審判長、受命法官或
    檢察官就下列之人選任1 人或數人充之：(一)就鑑定事項有特
    別知識經驗者。(二)經政府機關委任有鑑定職務者；鑑定之經
    過及其結果，應命鑑定人以言詞或書面報告；法院或檢察官
    得囑託醫院、學校或其他相當之機關、團體為鑑定，或審查
    他人之鑑定，並準用第203 條至第206 條之1 規定，刑事訴
    訟法第198 條、第206 條第1 項、第208 條第1 項分別定有
    明文。臺灣高雄地方法院檢察署已概括選任內政部警政署刑
    事警察局，為該署轄區司法警察機關調查中案件有關槍彈有
    無殺傷力之鑑定事項之鑑定機關，有該署92年7 月11日雄檢
    楠文字第0921000185號函可參。依上開說明，卷附內政部警
    政署刑事警察局95年2 月23日刑鑑字第0950021157號槍彈鑑
    定書，雖係被告以外之人於審判外之書面陳述，然係檢察機
    關概括委託內政部警政署刑事警察局鑑定後所製作之鑑定報
    告，為刑事訴訟法第159 條第1 項所指例外情形，應有證據
    能力。
二、上開事實業據上訴人即被告甲○○於本院坦承不諱，並有扣
    案如附表所示具殺傷力之槍、彈可證，又上開扣案槍、彈，
    經送請內政部警政署刑事警察局鑑定結果認為：送鑑制式手
    槍1枝（槍枝管制編號0000000 000號），均係由仿GLOCK 廠
    26型半自動手槍製造之槍枝換裝土造金屬槍管而成之改造手
    槍，機械性能良好，可供擊發適用子彈使用，認具殺傷力；
    送鑑子彈15顆：5顆，認係口徑9mm制式子彈；6顆，係
    直徑約8.9mm之土造子彈，採樣2顆試射，可擊發，認具殺傷
    力；3顆，係直徑約8.3mm之土造子彈，採樣1顆試射，可
    擊發，認具殺傷力；1顆，係口徑9mm之改造子彈，經試射
    ，可擊發，認具殺傷力）；送鑑霰彈25顆，認均係口徑12ga
    uge制式霰彈（試射1顆），認均具殺傷力，有刑事警察局95
    年6月29日刑鑑字第095007646 2號槍彈鑑定書附卷可稽（見
    原審卷第20－25頁）。被告自白與事實相符，足堪採信，其
    前述犯行，事證已臻明確，應依法論。
三、核被告所為，係犯槍砲彈藥刀械管制條例第8 條第4 項未經
    許可，持有可發射子彈具有殺傷力之改造手槍罪、同條例第
    12條第4 項未經許可，持有子彈罪。被告以一持有行為，同
    時持有手槍與子彈，係以一行為同時觸犯構成要件不同之罪
    名，為想像競合犯，應依刑法第55條前段之規定，從一重論
    以持有改造手槍罪。又被告前於90年間因妨害自由案件，經
    臺灣高雄地方法院判處有期徒刑4 月確定，於92年1 月27日
    易科罰金執行完畢，有臺灣高等法院被告前案紀錄表在卷可
    稽（見本院卷第10頁反面），被告於執行完畢後5年內，故
    意再犯本件有期徒刑以上之罪，不論依修正前之刑法第47條
    ，或修正後之刑法第47條第1項之規定，均構成累犯，對被
    告而言並無有利或不利之情形，自不生新舊法比較之問題，
    即應依裁判時之修正後刑法第47條第1 項規定論以累犯（95
    年11月7 日95年第21次刑事庭會議刑議字第6 號決議足參）
    ，並加重其刑。
四、原判決對被告據以論罪科刑，固非無見。然查：
(一)、被告關於附表所示手槍來源，其於警詢、偵查中雖供稱係向
    「鄭永仁」所購云云，但鄭永仁於其被警移送之違反槍砲彈
    藥刀械管制條例案件偵查中，則堅決否認有此犯行，又被告
    於鄭永仁該案偵查中即已供明係取自「大聲仔」等語，鄭永
    仁因此經檢察官認其此部分罪嫌不足而為不起訴處分在案等
    情，有臺灣高雄地方法院檢察署檢察官95年度偵字第23730
    號不起訴處分書足佐（見本院卷第53-55頁），則起訴書及
    原判決關於此部分之事實認定，有所未洽。
(二)、被告論以累犯應適用「修正後」刑法第47條第1 項規定（如
    上所述），原判決誤予適用「修正前」刑法第47條規定，亦
    有未合。
五、被告上訴意旨，指摘原判決量刑過重，雖無理由，但原判決
    有上述可議，應將原判決撤銷改判。審酌被告未經許可持有
    具殺傷力之改造手槍1枝、子彈40顆，其中子彈部分包括制
    式子彈5顆、改造子彈10顆、霰彈25顆，數量不少，影響社
    會治安情節不輕，惟念被告犯後坦承犯行，態度尚佳等一切
    情狀，量處如主文所示之刑及併科如主文所示之罰金，並就
    科處罰金部分，依修正前刑法第42條第2項之規定，諭知罰
    金易服勞役之折算標準（被告行為時之易服勞役折算標準，
    以銀元100元以上300元以下折算1日，即新台幣300元以上
    900元以下折算1日。被告行為後之95年7月1日修正公布施行
    之刑法第42條第3項前段規定：「易服勞役以新台幣1000元
    、2000元或3000元折算1日。」，雖以修正後之折算標準有
    利於被告，惟修正前第42 條第2項但書規定，易服勞役之期
    限不得逾6個月，修正後第42條第3項但書則規定，易服勞役
    之期限不得逾1年，修正後易服勞役之期限，顯然較修正前
    為長，對被告較為不利。本件被告之罰金刑部分，以被告上
    開犯罪情節，若以新台幣1000元折算1 日，應易服勞役約40
    0 日，超過1 年（365 日），以1 年之日數比例折算，至多
    易服勞役1 年；若依修正前規定（即新台幣900 元折算1 日
    ），應易服勞役約444 日，超過6 月（180 日），以6 月之
    日數比例折算，至多易服勞役6 月，經比較結果，自以適用
    修正前規定有利於被告）。末查扣案如附表所示具有殺傷力
    之槍、彈，分別屬槍砲彈藥刀械管制條例第4 條第1 項第1
    款、第2 款所定未經許可不得持有之違禁物，應依刑法第38
    條第1 項第1 款之規定，併予宣告沒收。至於扣案經鑑定試
    射之子彈部分，因試射擊發後非屬違禁物，均不予宣告沒收
    。
據上論結，應依刑事訴訟法第369 條第1 項前段、第364 條、第
299條第1項前段，槍砲彈藥刀械管制條例第8條第4項、第12條第
4項，刑法第2條第1項前段、第11條、第47條第1項、第55條前段
、第38條第1 項第1 款，修正前刑法第42條第2 項、第3 項，判
決如主文。
本案經檢察官張其主到庭執行職務。
中　　華　　民　　國　　96　　年　  　4　　月　　3　　日
                  刑事第一庭    審判長法  官  郭雅美
                                      法  官  莊崑山
                                      法  官  張意聰
以上正本證明與原本無異。
如不服本判決應於收受本判決後10日內向本院提出上訴書狀，其
未敘述上訴理由者，並得於提起上訴後10日內向本院補提理由書
狀（均須按他造當事人之人數附繕本）「切勿逕送上級法院」。
中　　華　　民　　國　　96　　年　  　4　　月　　3　　日
　　　　　　　　　　　　　　　　　　　書記官  呂素珍
附錄本判決論罪科刑法條：
槍砲彈藥刀械管制條例第8 條
未經許可，製造、販賣或運輸鋼筆槍、瓦斯槍、麻醉槍、獵槍、
空氣槍或第4 條第1 項第1 款所定其他可發射金屬或子彈具有殺
傷力之各式槍砲者，處無期徒刑或5 年以上有期徒刑，併科新臺
幣1000萬元以下罰金。
未經許可，轉讓、出租或出借前項所列槍枝者，處5 年以上有期
徒刑，併科新臺幣1000萬元以下罰金。
意圖供自己或他人犯罪之用，而犯前二項之罪者，處無期徒刑或
7 年以上有期徒刑，併科新臺幣1000萬元以下罰金。
未經許可，持有、寄藏或意圖販賣而陳列第1 項所列槍枝者，處
3 年以上10年以下有期徒刑，併科新臺幣700 萬元以下罰金。
第 1 項至第 3 項之未遂犯罰之。
槍砲彈藥刀械管制條例第12條
未經許可，製造、販賣或運輸子彈者，處1 年以上7 年以下有期
徒刑，併科新台幣500 萬元以下罰金。
未經許可，轉讓、出租或出借子彈者，處6 月以上5 年以下有期
徒刑，併科新台幣300 萬元以下罰金。
意圖供自己或他人犯罪之用，而犯前二項之罪者，處3 年以上10
年以下有期徒刑，併科新台幣700 萬元以下罰金。
未經許可，持有、寄藏或意圖販賣而陳列子彈者，處5 年以下有
期徒刑，併科新台幣300 萬元以下罰金。
第 1 項至第 3 項之未遂犯罰之。
附表：
編號1 、仿GLOCK 廠26型半自動改造手槍壹枝（槍枝管制編號
        0000000000號，含彈匣貳個）。
編號2 、制式子彈伍顆。
編號3 、直徑約8.9mm 土造子彈陸顆，試射貳顆，餘肆顆。
編號4 、直徑約8.3mm 土造子彈顆，試射壹顆，餘貳顆。
編號5 、口徑9mm 改造子彈壹顆，試射壹顆，無剩餘。
編號6 、口徑12gauge 制式霰彈貳拾伍顆，試射壹顆，餘貳拾肆
        顆。
